【裁判字號】    97,上訴,5626
【裁判日期】    980115
【裁判案由】    毒品危害防制條例
【裁判全文】
臺灣高等法院刑事判決                97年度上訴字第5626號
上  訴  人  臺灣新竹地方法院檢察署檢察官
被      告  甲○○
                    國民
上列上訴人因被告違反毒品危害防制條例案件，不服臺灣新竹地
方法院97年度訴字第1005號，中華民國97年10月31日第一審判決
（起訴案號：臺灣新竹地方法院檢察署97年度毒偵字第1566號）
，提起上訴，本院判決如下：
    主  文
原判決撤銷。
甲○○施用第一級毒品，處有期徒刑柒月；又施用第二級毒品，
處有期徒刑參月；應執行有期徒刑玖月。
    事  實
一、甲○○前因施用毒品案件，經臺灣新竹地方法院以96年度毒
    聲字第95號裁定送新竹看守所附設勒戒處所觀察、勒戒後，
    認無繼續施用毒品之傾向，於民國96年 5月18日釋放出所，
    並經臺灣新竹地方法院檢察署檢察官以96年度毒偵緝字第53
    號為不起訴處分確定。詎其仍無法戒除毒癮，於前述觀察、
    勒戒執行完畢釋放後 5年內，復基於施用第一級毒品海洛因
    及第二級毒品安非他命之犯意，於97年 4月28日上午10時許
    ，在新竹縣湖口鄉某友人住處，分別以針筒注射海洛因及將
    安非他命置入玻璃球內燒烤吸食氣體之方式，施用海洛因、
    安非他命各1次。嗣於97年4月29日上午12時40分許，在苗栗
    縣竹南鎮公館里11鄰大埔頂100號住處為警查獲。
二、案經苗栗縣警察局竹南分局報告臺灣新竹地方法院檢察署檢
    察官偵查起訴。
    理  由
壹、程序方面：
    按被告以外之人於審判外之言詞或書面陳述，除法律有規定
    者外，不得作為證據；又被告以外之人於審判外之陳述，雖
    不符合同法第159條之1至第159條之4之規定，但經當事人於
    審判程序同意作為證據，法院審酌該言詞陳述或書面陳述作
    成時之情況，認為適當者，亦得為證據。當事人、代理人或
    辯護人於法院調查證據時，知有第159條第1項不得為證據之
    情形，而未於言詞辯論終結前聲明異議者，視為有前項之同
    意，刑事訴訟法第159條第1項及第159條之5分別定有明文。
    本判決下列所引用之證據資料，均經依法踐行調查證據程序
    ，當事人於本院言詞辯論終結前亦未聲明異議，本院審酌證
    據資料製作時之情況，均無違法不當及證明力明顯過低之瑕
    疵，亦查無依法應排除其證據能力之情形，認以之作為證據
    應屬適當，皆有證據能力。
貳、實體方面：
  一訊據被告坦承有於上揭、時地施用海洛因及安非他命之事實
    不諱，且苗栗縣警察局竹南分局於97年4月29日下午2時30分
    採集被告之尿液，經送詮昕科技股份有限公司以「 EIA酵素
    免疫分析法」初步檢驗、「GC/MS氣相層析/質譜儀法」確認
    檢驗之結果，確呈海洛因代謝物嗎啡及安非他命、甲基安非
    他命陽性反應乙節，有詮昕科技股份有限公司97年6月6日原
    樣編號 97B0135號濫用藥物尿液檢驗報告、苗栗縣警察局竹
    南分局偵辦違反毒品危害防制條例案件尿液鑑驗代碼對照表
    及濫用藥物尿液檢驗檢體監管紀錄表各1份在卷可稽 （見97
    年度偵字第1566號卷第10至11頁、第13頁），並有被告手臂
    注射海洛因之針孔照片2幀在卷可憑（見上揭偵卷第2頁）。
    被告自白與事實相符，堪以採信。
  二被告有如事實欄所載之觀察勒戒前科紀錄，有本院被告前案
    紀錄表1份在卷可稽（見本院卷第10至11頁），其於上開 96
    年5月18日觀察勒戒執行完畢釋放後5年內再犯本案施用第一
    級毒品海洛因、第二級毒品安非他命之犯行，即應依法論科
    。核被告所為，係分別犯毒品危害防制條例第10條第 1項、
    第 2項之施用第一級毒品罪、施用第二級毒品罪。被告持有
    第一級毒品海洛因、第二級毒品安非他命後進而分別施用，
    其持有之低度行為均分別為施用之高度行為所吸收，不另論
    罪。被告所觸犯之上開 2罪，犯意各別、行為互異，應予分
    論併罰。
  三原審認被告施用第一級毒品及第二級毒品罪證明確，予以論
    罪科刑，固非無見。惟被告僅施用第一級毒品及第二級毒品
    各1次，原審卻以95年7月1日刑法第 56條連續犯規定廢除後
    ，被告施用毒品罪均須一罪一罰，所受刑期比起以往已經甚
    重之情狀，為其量刑之依據，自有未合。檢察官上訴指摘原
    判決量刑不當，為有理由，應由本院予以撤銷改判。爰審酌
    被告前於96年12月 6日施用第一級毒品海洛因、第二級毒品
    安非他命各 1次，經臺灣新竹地方法院論被告以施用第一級
    毒品罪、第二級毒品罪，各處有期徒刑7月、3月，應執行有
    期徒刑9月，有臺灣新竹地方法院97年度訴字第279號判決在
    卷可稽（見本院卷第14至15頁），被告猶再次施用毒品。被
    告施用毒品乃自戕一己之身體健康，及其坦承犯行態度良好
    等一切情狀，分別量處如主文第 2項所示之刑，並定其應執
    行之刑。
據上論斷，應依刑事訴訟法第369條第1項前段、第364條、第299
第1項前段，毒品危害防制條例第10條第1項、第2項，刑法第11
條前段、第51條第5款，判決如主文。
本案經檢察官吳春麗到庭執行職務。
中    華    民    國    98    年    1     月    15    日
                  刑事第七庭  審判長法  官  陳晴教
                                    法  官  游紅桃
                                    法  官  楊智勝
以上正本證明與原本無異。
施用第一級毒品部分如不服本判決，應於收受送達後10日內向本
院提出上訴書狀，其未敘述上訴之理由者並得於提起上訴後10日
內向本院補提理由書（均須按他造當事人之人數附繕本）「切勿
逕送上級法院」。
                                    書記官  張美華
中    華    民    國    98    年    1     月    15    日
附錄：本案論罪科刑法條全文
毒品危害防制條例第10條
施用第一級毒品者，處 6 月以上 5 年以下有期徒刑。
施用第二級毒品者，處 3 年以下有期徒刑。


司法院資訊處製作；財團法人民間司法改革基金會備份。
